【裁判字號】    90,易,2582
【裁判日期】    900927
【裁判案由】    商標法
【裁判全文】
臺灣板橋地方法院刑事判決                          九十年度易字第二五八二號
    公  訴  人  臺灣板橋地方法院檢察署檢察官
    被      告  乙○○
                甲○○
右列被告因違反商標法案件，經檢察官提起公訴（九十年度偵字第七二七號），本院
判決如左：
    主  文
乙○○共同明知為於同一商品使用相同於他人註冊商標之圖樣之商品而販賣，處有期
徒刑參月，如易科罰金，以參佰元折算壹日。
甲○○共同明知為於同一商品使用相同於他人註冊商標之圖樣之商品而販賣，處有期
徒刑貳月，如易科罰金，以參佰元折算壹日；緩刑貳年。
扣案仿冒香奈兒之耳環參佰參拾伍個及戒子參拾枚沒收。
    事  實
一、乙○○係台北縣五股鄉○○○路一一六巷十四號寶麗美股份有限公司（以下簡稱
    寶麗美公司）負責人，僱用甲○○為倉庫部組長，二人明知如附表之所示之商標
    ，業經瑞士商香奈兒股份有限公司（以下簡稱春奈兒公司）在台取得專用權，專
    用於戒指、手鍊、項鍊及耳環等物品，專用期間自民國（下同）五十五年十一月
    一日起，延展至九十五年十月卅一日止，仍在專用期間，竟基於共同之犯意聯絡
    ，於民國八十九年十二月八日，在上址公然陳列並販售仿冒香奈兒公司專用商標
    之耳環及戒子圖利。嗣於當日（八十九年十二月八日）下午二時許，在上址，為
    警查獲，並扣得仿冒香奈兒之耳環三百三十五個及戒子三十枚。
二、案經商標專用權人瑞士商香奈兒股份有限公司訴請台北縣警察局蘆洲分局報請臺
    灣板橋地方法院檢察署檢察官偵查起訴。
    理  由
一、訊據被告乙○○及甲○○，固坦承右揭時地確有查扣上開仿冒香奈兒商標之耳環
    及戒子等情，但否認涉有商標法犯行，乙○○辯稱：上開物品係整批收購停業廠
    商之庫存品，伊不知夾雜有上開仿冒物品，發現後亦將視為廢棄物出售云云，甲
    ○○辯稱：伊只是倉庫組長，不是負責人，不知道有侵害商標權情事云云。
二、惟查：
（一）被告二人違反商標法犯行，除其坦承之部分外，復有扣案仿冒香奈兒之耳環三
      百三十五個及戒子三十枚、查獲照片、商標註冊証在卷可憑，扣案戒指及耳環
      經鑑定結果，確係仿品，並有香奈兒公司出具之鑑定書可憑。
（二）本件查獲當時，扣案耳環係以二只為一對之方式加以包裝整理，扣案之戒指則
      夾雜於其他款式戒指中，陳列於展示架上等情，有扣案耳環照片及戒子照片在
      卷可憑，被告如欲將扣案之耳環丟棄，何必以二只為一對包裝完成達可出售之
      狀態？又寶麗美公司雖從事存貨買賣，但其公司現址仍設有展示架以供顧客挑
      選商品，扣案戒指既係於展示架上被查獲，被告二人顯有陳列販賣之意。
（三）被告甲○○係寶麗美公司組長，負責進出貨物之管理，對於侵害他人商標之商
      品，必須有專業認識，且具有排除仿冒品之義務，香奈兒公司如附表之商標，
      業經行政院公平交易委員會認定為著名商標，一般消費大眾尚且知悉，被告甲
      ○○於警方搜索時，係現場負責人，且為倉庫組長，職司貨物之管理，對扣案
      已包裝完成且已經陳列之仿冒品，豈有不知之理？被告二人所辯，無非卸責之
      詞，要不足採，其二人均罪證明確，應予依法論科。
三、核被告乙○○及甲○○所為，係犯商標法第六十三條之販賣仿冒商品罪。
（一）被告二人間，有犯意聯絡及行為分擔之事實，係共同正犯。
（二）爰審酌被告二人犯罪之手段、查扣之數量不多、被告二人從事存貨買賣之注意
      能力確較一般精品店為低、被告甲○○僅係員工，惡性較輕，尚未與被害人達
      成和解等一切情狀，各量處如主文所示之刑，以資懲儆。
（三）被告二人於行為（八十九年十二月）後，刑法第四十一條規定已修正為「犯最
      重本刑為五年以下有期徒刑之罪，而受六個月以下有期徒刑或拘役之宣告，因
      身體、教育、職業、家庭之關係或其他正當事由，執行顯有困難者，得以一元
      以上三元以下折算一日，易科罰金。但確因不執行所宣告之刑，難收矯正之效
      或難以維持法秩序者，不在此限。」（於九十年一月十日公布，於同年月十二
      日生效），被告於犯罪後，法律業已變更，自應依新法諭知被告二人易科罰金
      之折算標準。
（四）查被告甲○○前未曾受有期徒刑以上刑之宣告，有台灣高等法院檢署處刑案紀
      錄簡覆表在卷可稽，經此教訓應知警惕，當無再犯之虞，本院因認對被告所處
      之刑，以暫不執行為適當，爰併予宣告緩刑二年，以啟自新。
四、扣案仿冒香奈兒之耳環三百三十五個及戒子三十枚係商標法第六十四條所示之商
    品，應依該條之規定沒收之。
據上論斷，應依刑事訴訟法第二百九十九條第一項前段，商標法第六十三條、第六十
四條，刑法第二條第一項、第十一條前段、第二十八條、第四十一條第一項、第七十
四條第一款，罰金罰鍰提高標準條例第二條，判決如主文。
本案經檢察官楊仲農到庭執行職務
中      華      民      國    九十      年      九      月    二十七    日
                                      臺灣板橋地方法院刑事第三庭
                                          法  官  畢  乃  俊
右正本證明與原本無異。
如不服本判決，應於判決送達後十日內，向本院提出上訴狀。
                                          書記官  張  家  榮
中    華    民    國      八十        年              月              日
附錄本案所犯法條全文
商標法
第六十二條
意圖欺騙他人，有左列情事之一者，處三年以下有期徒刑、拘役或科或併科新臺幣二
十萬元以下罰金：
  一  於同一商品或類似商品，使用相同或近似於他人註冊商標之圖樣者。
  二  於有關同一商品或類似商品之廣告、標帖、說明書、價目表或其他文書，附加
   相同或近似於他人註冊商標圖樣而陳列或散布者。
第六十三條
明知為前條商品而販賣、意圖販賣而陳列、輸出或輸入者，處一年以下有期徒刑、拘
役或科或併科新臺幣五萬元以下罰金
第六十四條
犯前二條之罪所製造、販賣、陳列、輸出或輸入之商品不問屬於犯人與否，沒收之。


司法院資訊處製作；財團法人民間司法改革基金會備份。
